臺灣基隆地方法院刑事判決　　　　　　 100年度簡上字第75號
上　訴　人　臺灣基隆地方法院檢察署檢察官
被　　　告　簡金地
上列上訴人因被告違反毒品危害防制條例案件，不服本院基隆簡
易庭100年度基簡字第213號中華民國100年2月21日第一審刑事簡
易判決（原聲請簡易判決處刑案號： 100年度毒偵字第90號），
提起上訴，本院管轄之第二審合議庭判決如下：
    主      文
上訴駁回。
    事實及理由
一、本案經本院審理結果，認第一審判決以被告簡金地係犯毒品
    危害防制條例第10條第2 項之施用第二級毒品罪，且係累犯
    ，依刑事訴訟法第449 條第1 項前段、第454 條第2 項，毒
    品危害防制條例第10條第2 項（贅引第23條第2 項），刑法
    第11條前段、第47條第1 項、第41條第1 項前段，判處被告
    有期徒刑3 月，如易科罰金，以新臺幣1,000 元折算1 日，
    其認事用法均無違誤，量刑亦屬適當，應予維持，並引用第
    一審簡易判決記載之事實、證據及理由（如附件）。
二、被告於本院審理中雖辯稱：伊當時有吃感冒藥，（隨後改稱
    ）可能係伊去找朋友時無意中接觸到毒品，若伊有吸食毒品
    就不會自行至警局接受驗尿云云。惟查：被告係施用毒品列
    管人口，其於民國99年10月21日上午10時57分許所採之尿液
    ，經送請臺灣檢驗科技股份有限公司以氣相層析質譜儀法進
    行確認檢驗結果，呈甲基安非他命陽性反應，有該公司出具
    之濫用藥物檢驗報告及新北市政府金山分局應受尿液採驗人
    尿液檢體採集送驗紀錄表在卷可參；且甲基安非他命早經行
    政院衛生署於79年10月9 日以衛署藥字第904142號公告禁止
    於醫療上使用，故凡醫療藥物均不可能含有甲基安非他命成
    分，尿液中亦不可能因服用感冒藥而存有甲基安非他命成分
    ，被告辯稱係因服用感冒藥所致云云，自難採信，其所辯顯
    屬卸責之詞，無從採信。
三、檢察官上訴意旨略以：被告於99年間因施用第二級毒品案件
    ，經本院基隆簡易庭以99年度基簡字第240 號判處有期徒刑
    3 月確定，於99年9 月6 日執行完畢出監，於甫出監未久，
    即再於99年10月間某日再犯本案，顯見前案所量處之刑度未
    能產生警惕效果，本案被告惡性遠甚於前案，應予重懲，且
    前案係在非累犯之情形所犯，本案卻係在累犯加重其刑下犯
    案，原審竟判處如同99年間所犯之刑度即有期徒刑3 月，顯
    屬輕判，實有不當之處，被告既有多次施用毒品紀錄，猶未
    能檢束行為，再次犯案，輕忽個人身心健康，應從重量處有
    期徒刑4 月，以求妥適等語。
四、按有關刑之量定，乃實體法上賦予法院得為自由裁量之事項
    ，倘原審法院量刑未逾越法律所規定之範圍，又無濫用權限
    之情形，即不得任意指摘為違法。經查，原審審酌被告之犯
    罪動機、施用毒品係戕害自己身心之行為，所生危害非鉅，
    暨其犯後態度等一切情狀，量處被告有期徒刑3 月，其量刑
    並無明顯失出失入情形。被告雖係於前案執行完畢出監後未
    久即再為本案犯行，然毒品危害防制條例之立法總說明中提
    及施用毒品之人具有「病患性犯人」之特質，且施用毒品之
    人往往因心癮甚難戒除，致其再犯率偏高；被告雖於前案所
    判處之有期徒刑執行完畢出監後，又犯本案，然施用毒品之
    本質上係戕害個人身心健康之行為，反社會性之程度較低，
    對於他人亦未構成實害，相較於其他侵害他人法益之犯罪行
    為，惡性有所不同，原審未予量處較前案判決更重之刑度，
    客觀上尚難認有量刑過輕之情事。故上訴意旨執此為由提起
    上訴，為無理由，應予駁回。
據上論斷，應依刑事訴訟法第455 條之1 第1 項、第3 項、第36
8 條、第373 條，判決如主文。
本案經檢察官陳佳宏到庭執行職務。
中    華    民    國   100    年    5     月    3     日
                  刑事第三庭  審判長法  官  陳志祥
                                    法  官  邰婉玲
                                    法  官  張婷妮
以上正本證明與原本無異。
本件判決不得上訴。
中    華    民    國   100    年    5     月    3     日
                                    書記官  連懿婷
附錄本案論罪科刑法條
毒品危害防制條例第10條第2項
施用第二級毒品者，處 3 年以下有期徒刑。
【附件】
臺灣基隆地方法院刑事簡易判決        100年度基簡字第213號
聲  請  人  臺灣基隆地方法院檢察署檢察官
被      告  簡金地  男  53歲（民國○○年○○月○○日生）
                    身分證統一編號：Ｚ000000000號
                    住新北市○○區○○路277號
上列被告因違反毒品危害防制條例案件，經檢察官聲請以簡易判
決處刑（100年度毒偵字第90號），本院判決如下：
    主  文
簡金地施用第二級毒品，累犯，處有期徒刑月，如易科罰金，
以新臺幣壹仟元折算壹日。
    事實及理由
一、本件犯罪事實、證據及應適用之法條，均引用如附件臺灣基
    隆地方法院檢察署檢察官聲請簡易判決處刑書之記載。
二、本院審酌被告簡金地之犯罪動機、施用毒品係戕害自己身心
    之行為，所生危害非鉅，暨其犯後態度等一切情狀，量處如
    主文所示之刑，併諭知易科罰金之折算標準。
三、依刑事訴訟法第449 條第1 項前段、第454 條第2 項，毒品
    危害防制條例第10條第2 項、第23條第2 項，刑法第11條前
    段、第47條第1 項、第41條第1 項前段，逕以簡易判決處刑
    如主文。
如不服本判決，得自收受送達之日起10日內，向本院提起上訴。
中    華    民    國    100   年    2     月    21    日
                  基隆簡易庭法  官  劉桂金
以上正本證明與原本無異。
如不服本判決，應於判決送達後10日內，向本院提出上訴書狀，
敘述上訴理由，上訴於本院合議庭，並按他造當事人之人數附具
繕本。
中    華    民    國   100    年    2     月    21    日
                            書記官  劉如純
附錄本案論罪科刑法條：
毒品危害防制條例第10條第2項
施用第二級毒品者，處3 年以下有期徒刑。
附件：
臺灣基隆地方法院檢察署檢察官聲請簡易判決處刑書
                                     100年度毒偵字第90號
    被      告  簡金地  男  53歲（民國○○年○○月○○日生）
                        住新北市○○區○○路277號
                        國民身分證統一編號：Ｚ000000000號
上列被告因違反毒品危害防制條例案件，業經偵查終結，認為宜
以簡易判決處刑，茲將犯罪事實及證據並所犯法條分敘如下：
        犯罪事實
一、簡金地前因施用毒品案件，經臺灣基隆地方法院裁定觀察、
    勒戒後，認無繼續施用毒品之傾向，於民國97年5月26日釋
    放出所，並由本署檢察官以96年度毒偵字第2885號為不起訴
    處分確定。又因施用第二級毒品案件，經臺灣基隆地方法院
    以99年度基簡字第240號判決判處有期徒刑3月確定，於99年
    9月6日執行完畢出監。
二、詎其猶不知悔改，復基於施用第二級毒品甲基安非他命之犯
    意，於99年10月21日上午10時57分為警採尿往前回溯4日內
    之某時許，在不詳地點，以不詳之方式，施用甲基安非他命
    1次。嗣為警於99年10月21日上午10時57分依法通知採驗其
    尿液，結果呈甲基安非他命陽性反應，始悉上情。
三、案經新北市政府警察局金山分局報告偵辦。
        證據並所犯法條
一、被告簡金地經合法傳喚未到庭說明。詢據被告於警詢時矢口
    否認上揭犯嫌，惟查被告之尿液經檢驗呈毒品甲基安非他命
    陽性反應，此有台灣檢驗科技股份有限公司99年11月4日編
    號UL/2010/A0577號濫用藥物檢驗報告及應受尿液採驗人尿
    液檢體採集送驗紀錄表（檢體編號：DＺ00000000000）各1份
    附卷可稽，堪信被告確實有上揭施用甲基安非他命之犯行。
    此外並有刑案資料查註紀錄表、全國施用毒品案件紀錄表及
    法務部全國檢察官線上查詢刑案人犯在監所最新資料報表各
    1份在卷可參，被告犯嫌堪予認定。
二、核被告簡金地所為，係犯毒品危害防制條例第10條第2項之
    施用第二級毒品罪嫌。又被告有如事實欄所載之科刑紀錄，
    有本署刑案資料查註紀錄表1份附卷可參，其於有期徒刑執
    行完畢後，5年內故意再犯本件有期徒刑以上之罪，為累犯
    ，請依刑法第47條第1項之規定加重其刑。
三、依毒品危害防制條例第23條第2項、刑事訴訟法第451條第1
    項聲請逕以簡易判決處刑。
    此  致
臺灣基隆地方法院基隆簡易庭
中    華    民    國   100    年    1     月    20    日
                              檢察官  李  豫  雙
本件正本證明與原本無異
中    華    民    國   100    年    2     月    10    日
                              書記官  洪  欣  悅
附錄所犯法條：
毒品危害防制條例第10條
施用第一級毒品者，處 6 月以上 5 年以下有期徒刑。
施用第二級毒品者，處 3 年以下有期徒刑。
附記事項：本件係依刑事訴訟法簡易程式辦理，法院簡易庭得不
傳喚被告、輔佐人、告訴人、告發人等出庭即以簡易判決處刑；
被告、被害人、告訴人等對告訴乃論案件如已達成民事和解而要
撤回告訴或對非告訴乃論案件認有受傳喚到庭陳述意見之必要時
，請即另以書狀向簡易法庭陳述或請求傳訊。